【裁判字號】    97,裁,3876
【裁判日期】    970731
【裁判案由】    區域計畫法
【裁判全文】
最  高  行  政  法  院  裁  定
                                      97年度裁字第3876號
抗  告  人  甲○○
                          送達.
上列抗告人因與相對人彰化縣政府間區域計畫法事件，對於中華
民國96年10月2日臺中高等行政法院96年度再字第29號裁定，提
起抗告，本院裁定如下︰
    主  文
抗告駁回。
抗告訴訟費用由抗告人負擔。
    理  由
一、按抗告法院認抗告為不合法或無理由者，應為駁回抗告之裁
    定。
二、本件原裁定以：抗告人對原審法院94年度再更一字第1號判
    決提起再審之訴，其於該案起訴時，僅泛言有行政訴訟法第
    273條規定之再審事由，並未具體指明原確定裁判有何得據
    為再審之具體事由。又抗告人於96年9月26日雖另提出「行
    政訴訟準備書狀」，然亦未就本件確定裁判有何得為再審之
    具體事由，予以主張。是抗告人提起本件再審之訴，難謂已
    合法具體表明再審理由，遂裁定駁回抗告人之訴。
三、抗告意旨略謂：參照相對人70年12月15日70彰府地用字第14
    468號函，及92年8月5日府地用字第0920140563號函覆陳慶
    銘（抗告人之夫）之意旨，可知抗告人所有之彰化縣溪湖鎮
    ○○段631地號土地，已經同意更正為特定區丁種建築用地
    ，又已於區域計劃前及67年間合併同段629地號前，已作工
    業用地，並取得合法使用，未有違反區域計畫法。原處分裁
    處抗告人罰鍰新臺幣6萬元並限期停止使用，且恢復原狀，
    及內政部之訴願決定均顯有違失，遂依行政訴訟法第273條
    第1項第1款、第13款聲請再審。另按區域計畫法第21條規定
    ，其執行對象應係指土地所有權人、地上物所有人、使用人
    或管理人等對象。本案土地所有權人即抗告人甲○○；地上
    物所有人、使用人或管理人即陳慶銘，請求將陳慶銘列為當
    事人云云。
四、本院按：抗告係對於自己不利之裁定不服之救濟方法，因此
    ，凡因裁定受有不利益之當事人或其他訴訟關係人，固得抗
    告，然本件抗告人請求將陳慶銘列為當事人，因本件係抗告
    人對原審法院91年度訴字第536號確定判決，提起再審之訴
    ，經原審法院94年度再更一字第1號判決駁回，抗告人不服
    提起上訴，經本院96年度判字第1274號判決駁回其上訴。嗣
    抗告人復對原審法院94年度再更一字第1號判決提起再審之
    訴，經原法院96年度再字第29號裁定駁回，則本件受不利益
    之人應僅為抗告人，陳慶銘於本件並非受不利益之人，自不
    得列為抗告人，合先敘明。又按提起再審之訴，依行政訴訟
    法第277條第1項第4款之規定，必須表明再審理由及關於再
    審理由並遵守不變期間之證據。所謂表明再審理由，必須指
    明確定裁判有如何合於行政訴訟法第273條所定再審事由之
    具體情事，始為相當，倘僅泛言有再審事由而無具體情事者
    ，仍難謂已合法表明再審事由，所為再審之訴，即屬不合法
    。本件抗告人對原確定裁判提起再審之訴，並未表明遵守不
    變期間與其證據，亦未具體表明再審理由為由，原裁定乃駁
    回其再審之訴，自無不合。抗告人提起抗告，並未表明原裁
    定有何違誤之具體事由，自難認其抗告為有理由，應予駁回
    。
五、據上論結，本件抗告為無理由。依行政訴訟法第104條、民
    事訴訟法第95條、第78條，裁定如主文。
中    華    民    國    97    年    7     月    31    日
                    最高行政法院第六庭
                        審判長法官  吳  明  鴻
                              法官  劉  介  中
                              法官  林  茂  權
                              法官  侯  東  昇
                              法官  林  樹  埔
以  上  正  本  證  明  與  原  本  無  異
中    華    民    國    97    年    7     月    31    日
                              書記官  郭  育  玎


司法院資訊處製作；財團法人民間司法改革基金會備份。
